【裁判字號】    99,訴,146
【裁判日期】    990311
【裁判案由】    損害賠償等
【裁判全文】
臺灣臺北地方法院民事判決               99年度訴字第146號
原      告  恆基數位科技股份有限公司
法定代理人  甲○○
被      告  藍菲科技股份有限公司
          （原名：仁文資訊科技股份有限公司）
法定代理人  乙○○
上當事人間請求損害賠償等事件，本院於民國99年2 月10日言詞
辯論終結，判決如下：
    主  文
被告應給付原告新臺幣伍萬玖仟元，及自民國九十八年九月二十
五日起至清償日止，按年息百分之五計算之利息。
原告其餘之訴駁回。
訴訟費用由被告負擔五十分之九，餘由原告負擔。
    事  實  及  理  由
一、原告主張：原告欲重新建置其購物網站平臺（網址為www.co
    ralmall.com.tw），乃於民國97年9 月8 日，與被告簽訂「
    網路建置客製化合約」（下稱系爭契約），約定由被告負責
    建置新購物網站平臺（下稱系爭工作），原告並已依約給付
    被告訂金新臺幣（下同）59,000元。嗣於98年1 月初，因被
    告迄未履行系爭合約，原告乃於98年1 月10日，以存證信函
    催告被告於98年1 月20日前完成系爭工作，惟被告屆期仍未
    履行。原告乃於98年1 月22日，再以存證信函催告被告於98
    年2 月5 日前完成系爭工作，否則解除系爭契約，惟被告仍
    置諸不理。原告僅得於98年2 月9 日，以存證信函通知被告
    ，表示解除系爭契約，並請求返還上開訂金及負擔債務不履
    行損害賠償責任（商譽損失150,000 元、營業損失120,000
    元）。爰基於系爭契約、解除契約、債務不履行損害賠償責
    任法律關係。聲明：被告應給付原告329,000 元，及自起訴
    狀繕本送達翌日即98年9 月25日起至清償日止，按年息百分
    之5 計算之利息。
二、被告則以：兩造確於97年9 月8 日簽訂系爭契約，原告亦已
    給付被告59,000元，然原告曾於97年12月2 日來信告知不再
    進行此案，且原告違反系爭契約相關規定，被告即於97年12
    月5 日以「契約之終止」文通知被告，表示若不於7 日內回
    應，將終止系爭契約，被告迄至98年1 月初始接獲原告「契
    約合作確認書」，早已超過7 日，是系爭契約自已終止，後
    又於98年1 月12日、98年1 月22日、98年2 月4 日以存證信
    函再三告知原告系爭契約已經終止。又被告於98年2 月4 日
    存證信函中通知原告應於98年2 月10日回應，否則將視同同
    意終止契約，並將把主機關閉，況原告主機租賃契約早於97
    年10月16日即已到期，原告並未續約，被告自得將主機關閉
    。原告固請求返還定金59,000元，惟被告所花費早已超過前
    開金額。至原告請求負擔損害賠償責任，均屬舊平台終止所
    生，與系爭契約無關。且若被告應負擔損害賠償責任，依系
    爭契約第6 條，賠償金額應以系爭契約約定總報酬額為上限
    等語，資為抗辯。聲明：原告之訴駁回。
三、兩造不爭執事項：
（一）兩造於95年10月3 日簽訂租賃主機合約，約定費用為36,0
      00元，其中30,000元為年費、6,000 元為移轉費用；該合
      約並於96年10月16日到期後，兩造續約至97年10月16日。
（二）兩造於97年9月8 日簽訂系爭契約（本院卷頁8 ）
（三）原告於97年10月7日給付被告59,000元（本院卷頁12）
（四）兩造對下列存證信函之形式真正不爭執，且均已收受。
   (1)98年1 月10日原告發存證信函予被告（本院卷頁5 -7 ）。
   (2)98年1 月12日被告發存證信函予原告（本院卷頁13-19）。
   (3)98年1 月22日原告發存證信函予被告（本院卷頁21）。
   (4)98年2 月4 日被告發存證信函予原告（本院卷頁26-30）。
   (5)98年2 月9 日原告發存證信函予被告（本院卷頁31）。
（五）兩造對「契約合作確認書」（本院卷頁18頁）之形式真正
      不爭執，係原告於98年1 月12日之前寄給被告，被告有收
      到該確認書。
（六）98年2 月24日原告聲請對被告發支付命令，要求返還59,0
      00 元（本院卷頁35-37)，嗣後撤回聲請。
（七）兩造於98年7 月10日本院就98年度北小調字606 號事件進
      行調解（本院卷頁30），調解不成立。
四、兩造於本院審理中協商爭點為：（一）兩造於97年9 月8 日
    所簽訂之系爭契約，效力為何？原告訴請被告返還訂金59,0
    00元，有無理由？（二）原告主張被告應負擔債務不履行損
    害賠償責任，訴請被告賠償商譽損失150,000 元、營業損失
    120,000 元，有無理由？
（一）兩造於97年9 月8 日所簽訂之系爭契約，效力為何？原告
      訴請被告返還訂金59,000元，有無理由？
    1.按「本契約經簽訂後，除經雙方同意外，不得任意終止本
      契約。但一方違反本契約之重要規定，經他方以書面通知
      七日內無法補正者，他方得逕自終止契約，若有損害並得
      向違約之一方請求損害賠償」、「網站建置之工作進度由
      雙方於簽約後共同擬定之，乙方需於雙方同意之期限內完
      成」。系爭契約第7 條、第2 條約定分別定有明文。
    2.經查，兩造於97年9 月8 日簽訂系爭契約，原告於97年10
      月7 日給付被告59,000元等情，為兩造所不爭執，業如前
      述。已徵系爭契約自97年9 月8 日即已成立生效。至被告
      固辯稱：曾於97年12月5 日以「契約之終止」文通知被告
      ，表示若不於7 日內回應，將終止系爭契約乙情，並提出
      97年12月5 日電子郵件（本院卷頁98）為證。惟查，原告
      否認曾經收受上開郵件，且參酌該郵件內容除於附加檔案
      處記載「契約之終止文件」等語外，並無其他終止契約之
      表示。則被告此部分所辯，是否屬實，即屬可議。次查，
      參諸系爭契約第7 條上開約定所載，可徵僅於(1)兩造均同
      意終止系爭契約，或於(2)他方違反系爭契約重要規定，經
      以書面通知7 日內無法補正者，始得逕行終止系爭契約契
      約，否則兩造均無片面終止系爭契約之權利。是縱認確有
      被告所稱於97年12月5 日以「契約之終止」電子郵件通知
      被告之事。被告亦未踐行以書面通知，亦未提出原告如何
      違反系爭契約重要規定之事實。則被告遽予主張已經終止
      系爭契約，已屬無據，無法採信。此外，復參酌被告98年
      1 月12日、98年1 月22日、98年2 月4 日存證信函，仍未
      有其他終止系爭契約事由之記載。則被告主張已按系爭契
      約第7 條約定終止系爭契約，洵屬無據，不足採取。又查
      ，原告主張分別於98年1 月10日、98年1 月22日發函催告
      被告於相當期限前完成系爭工作，被告屆期仍未完成，原
      告即於98年2 月9 日，以存證信函通知被告，表示解除系
      爭契約等情，為兩造所不爭執，亦如前述。復參酌系爭契
      約上開第2 條約定所載，可認系爭工作本無完成系爭工作
      期限之約定乙情相互以觀。堪認原告定期催告後解除系爭
      契約，與法相符，堪予採認。從而，原告主張解除契約後
      ，被告應返還訂金59,000元，洵屬有據，堪可採取。
（二）原告主張被告應負擔債務不履行損害賠償責任，訴請被告
      賠償商譽損失150,000 元、營業損失120,000 元，有無理
      由？
    1.原告固主張被告應負擔債務不履行損害賠償責任，訴請被
      告賠償商譽損失150,000 元、營業損失120,000 元乙情，
      惟為被告所否認。又查，原告並未提出任何證據資料證明
      其確因被告不履行系爭契約致受有前開損失、被告不履行
      系爭契約與前開損失間之關連等事實。則依舉證責任分配
      之法則，自無法為有利於原告之認定。是原告此部分主張
      ，洵屬無據，並無可採。
五、綜上所述，原告基於系爭契約、解除契約、債務不履行損害
    賠償責任法律關係，訴請被告給付59,000元，及自起訴狀繕
    本送達翌日即98年9 月25日起至清償日止，按年息百分之5
    計算之利息，為有理由，應予准許。逾此範圍外之請求為無
    理由，應予駁回。
六、本件事證已臻明確，兩造其餘之攻擊防禦方法及所提之證據
    ，經審酌後認均無礙判決之結果，爰不予一一論述。
七、據上論結，原告之訴為一部有理由、一部無理由，應依民事
    訴訟法第79條，判決如主文。
中    華    民    國    99    年     3    月    11    日
                  民事第二庭    法  官  黃呈熹
以上正本係照原本作成。
如對本判決上訴，須於判決送達後二十日內向本院提出上訴狀。
中    華    民    國    99    年     3    月    11    日
                                書記官  傅美蓮

司法院資訊處製作；財團法人民間司法改革基金會備份。
